臺灣高等法院交通事件裁定　　　　　　 94年度交抗字第745號
抗　告　人
即受處分人　 甲○○ 原名谷.
上列抗告人因違反道路交通管理處罰條例案件，不服臺灣基隆地
方法院，中華民國94年9月6日所為裁定（94年度交聲字第149號
），提起抗告，本院裁定如下：
    主  文
抗告駁回。
    理  由
一、原處分意旨略以：受處分人即異議人谷德安於民國（下同）
    九十四年五月七日十六時三十三分許，駕駛車牌號碼ＡＤ三
    ─九三六號重機車，沿台北市○○路○段行駛，行經承德路
    二段與民權西路口時，違規行駛在承德路二段內側「禁行機
    車」車道上，經台北市政府警察局大同分局警員舉發，依道
    路交通管理處罰條例第四十五條第十三款之規定裁決罰鍰新
    台幣六百元，並記違規點數1點。
二、按機器腳踏車，不在規定車道行駛者，處新臺幣六百元以上
    一千八百元以下罰鍰；又汽車駕駛人有第四十五條情形之一
    者，記違規點數一點，道路交通管理處罰條例第四十五條第
    十三款、第六十三條第一項第一款定有明文。另按「交通法
    庭認為聲明異議無理由者，應以裁定駁回」，道路交通案件
    處理辦法第十九條定有明文。
三、原裁定以：依據異議人即受處分人聲明異議狀所載：異議人
    谷德安對於舉發時間，駕駛車牌號碼ＡＤ三─九三六號重機
    車，違規行駛在承德路二段內側「禁行機車」車道上之事實
    ，坦承不諱，惟辯稱：伊本來行駛慢車道，嗣因長庚醫院專
    車併排停車，讓乘客上下車，而其後方之自小客車又向左邊
    切換車道，伊不得已只好亦向左行駛在「禁行機車」車道上
    ，惟超越長庚醫院專車後，又切回慢車道云云。經查，異議
    人於九十四年五月七日十六時三十三分許，駕駛車牌號碼Ａ
    Ｄ三─九三六號重機車，行經承德路二段與民權西路口時，
    違規行駛在承德路二段內側「禁行機車」車道上等情，業經
    異議人於聲明異議狀內自承不諱，並有舉發照片1張附卷可
    稽，雖異議人抗辯，因前方車輛擋道，才駛入「禁行機車」
    道上，惟查，如遇其他車輛慢速擋道，仍應俟該路況解除後
    ，再依序漸進前行，不宜驟然繞由內側禁行機車道行駛，除
    易涉及交通違規之行為外，並可能與其他車輛爭道，容易發
    生交通意外事故，此有台北市警察局大同分局九十四年六月
    三十日北市警同分交字第○九四三二四二○七○○號函在卷
    可參，綜上，異議人之行為，違反道路交通管理處罰條例第
    四十五條第十三款規定甚明。原處分機關依前揭規定處以罰
    鍰六百元，並記違規點數一點，核無違誤或不當，本件異議
    為無理由，應予駁回。
四、經核原裁定上開認事用法，洵無違誤。抗告人抗告意旨以其
    係為閃避長庚專車，並非有意騎乘在禁行機車車道上；卷附
    之違規照片並不能說清事實，請求開庭以說明事實云云，而
    指摘原判決不當。惟查：按機器腳踏車行駛之車道及轉彎，
    應依標誌或標線之規定行駛，道路交通安全規則第九十九條
    第一項定有明文。依卷附舉發之違規照片觀之，抗告人之機
    車確係騎乘在禁行機車之車道上無誤，其違規事實灼然甚明
    。而機車行駛應遵守道路交通規則，於規定之車道內行駛，
    不得任意搶道，以免妨礙其他用路人之權利，並因此發生交
    通事故。抗告人雖稱係為閃避長庚醫院的專車始駛入內側車
    道，惟該專車應只係暫停讓乘客上下車，並非久留不駛離，
    抗告人自應等候該車離去後，再行前進，不得因此即違規駛
    入禁行機車之車道內，本件事實既臻明確，自無開庭之必要
    ，抗告意旨仍執詞否認違規，難認有理由，應予駁回。
據上論結，應依道路交通案件處理辦法第26條，刑事訴訟法第
412條，裁定如主文。
中　　華　　民　　國　　94　　年　　10　　月　　14　　日
                  交通法庭    審判長法　官 許 國 宏
　　　　　　　　　　　　　　     　 法  官 林 銓 正
 　　　　　　　　　　　　　　　     法  官 吳 啟 民
以上正本證明與原本無異。
不得再抗告。
                                    書記官 江 采 廷
中　　華　　民　　國　　94　　年　　10　　月　　17　　日
